# 请教陈版关于政府投资基金业务

提问人：wx_5bbc68d67f9c 时间：2019-05-22 14:29:22
我公司为公司制政府投资基金，我公司代表我市各县财政部门出资某铁路公司，我公司与各县财政部门签署协议，我公司为某铁路公司名义股东，各县财政部门为某铁路公司实际股东，那么请问陈版我公司收到各县资金入账专项应付款科目吗？如果出资某铁路公司我公司应该确认长期股权投资还是确认金融资产？感谢陈版

回答人：chenyiwei
如果你公司作为名义股东只是代实际股东（各县财政部门）持有股份，不实际享有对应的股东权利和承担股东义务，则该项股权投资不应确认为你公司的资产。你公司收到各县财政部门支付的投资款时计入专项应付款，完成对铁路公司出资后应转销该项专项应付款，账面上不反映该项投资，仅作账外备查登记。